【裁判字號】    94,訴,1580
【裁判日期】    950301
【裁判案由】    偽造文書等
【裁判全文】
臺灣彰化地方法院刑事判決              94年度訴字第1580號
公  訴  人  臺灣彰化地方法院檢察署檢察官
被      告  乙○
                    8號（現在台灣彰化看守所羈押中）
上列被告因偽造文書等案件，經檢察官提起公訴（九十四年度偵
字第六一三八號）及移送併辦（九十四年度偵字第八七四○號）
，本院判決如下：
    主      文
乙○連續行使偽造私文書，足以生損害於他人，累犯，處有期徒
刑拾月。
附表一所示文件上由被告偽造之甲○○簽名均沒收。
    事實及理由
一、犯罪事實：
  (一)乙○前因恐嚇取財案件，經臺灣台南地方法院以九十一年度
    易字第一七一一號判決判處有期徒刑四月，經上訴後，再由
    臺灣高等法院臺南分院駁回上訴確定，已於九十二年十二月
    十日易科罰金而執行完畢。惟乙○仍不知悔改，因其深染毒
    癮，缺錢花用，竟意圖為自己不法所有，且基於行使偽造私
    文書及以不正方法由自動付款設備取得他人財物之概括犯意
    ，先於九十四年三月間，在其與胞弟甲○○所共同居住位於
    彰化縣田中鎮○○里○○街四十五號之住宅內，竊取甲○○
    所有之國民身分證一張，再持該身分證連續實施下列犯行：
  乙○於同年三月二十二日，未經甲○○之同意，擅自持甲○
    ○之身分證至聯邦商業銀行員林分行，以偽造甲○○簽名及
    偽填現金卡申請文件之方式，向該銀行申辦取得現金卡一張
    （偽造之申請文件見附表一編號(一)），足以生損害於甲○○
    及聯邦商業銀行員林分行對貸款客戶管理之正確性。嗣乙○
    取得卡片後，即於同年三月二十九日，在銀行提款機提領新
    臺幣（下同）二萬元，而供己花用。
  乙○復九十四年三月三十一日下午三時許，未經甲○○之同
    意，擅自持甲○○所有之身分證，前往台新國際商業銀行位
    於彰化縣員林鎮○○路上簡便自動貸款機前，以偽造甲○○
    簽名及偽填現金卡申請書之方式，向該銀行申辦取得現金卡
    一張（偽造之申請文件見附表一編號(二)），足生損害於甲○
    ○及台新國際商業銀行對貸款客戶管理之正確性。嗣乙○取
    得卡片後，再連續於附表二所示之時間，至彰化縣各處提款
    機提領如附表二所示之款項，而供己花用。
  乙○再於九十四年四月六日，未經甲○○之同意，擅自持甲
    ○○之身分證，前往中華商業銀行彰化分行，以偽造甲○○
    簽名及偽填現金卡申請書之方式，向該銀行申辦取得現金卡
    一張（偽造之申請文件見附表一編號(三)），足以生損害於甲
    ○○及中華商業銀行彰化分行對貸款客戶管理之正確性。嗣
    乙○取得卡片後，再連續於附表三所示之時間，至彰化縣各
    處提款機提領如附表三所示之款項，而供己花用。
  嗣乙○於九十四年五月十三日，持甲○○之身分證，向姓名
    年籍不詳之地下錢莊業者貸款取得二萬元。嗣甲○○於同年
    五月二十一日接獲地下錢莊業者打電話催討債務，始發現其
    國民身分證已經遺失，復陸續接獲銀行催繳貸款通知，乃向
    警方報案，而循線查悉上情。
  (二)案經甲○○訴由彰化縣警察局田中分局報請台灣彰化地方法
    院檢察署檢察官偵查起訴及移送併辦。
二、被告乙○於準備程序中，就上述犯罪事實為有罪之陳述，且
    所犯係死刑、無期徒刑、最輕本刑為三年以上有期徒刑以外
    之罪，經本院合議庭依刑事訴訟法第二百七十三條之一第一
    項之規定，裁定由法官一人獨任進行簡式審判程序。
三、本案證據：
    (一)被害人甲○○於警詢、偵訊時之指述。
    (二)聯邦商業銀行客戶資料索引查詢單。
    (三)聯邦商業銀行未登摺帳項查詢清單。
    (四)台新國際商業銀行交易記錄查詢表。
    (五)中華商業銀行彰化分行交易明細表。
    (六)銀行所提供被害人甲○○身分證正、反面影本。
    (七)被告在預借現金時提款機所拍攝之提款畫面一張。
    (八)被告於警詢、偵訊及審理時之自白。
    (九)台灣高等法院被告全國前案紀錄表。
四、併辦事實已包含於起訴事實內，附此敘明。
五、應依刑事訴訟法第二百七十三條之一第一項、第二百九十九
    條第一項前段、第三百十條之二、第四百五十四條第一項，
    刑法第五十六條、第二百十條、第二百十六條、第三百二十
    條第一項、第三百三十九條之二第一項、第五十五條、第四
    十七條、第二百十九條，判決如主文。
六、如不服本判決，應於判決送達後十日內，向本院提出上訴狀
    （須附繕本），上訴於台灣高等法院台中分院。告訴人或被
    害人對於判決如有不服具備理由請求檢察官上訴者，其上訴
    期間之計算係以檢察官收受判決正本之日期為準。
本案經檢察官洪英丰到庭執行職務。
中    華    民    國  九十五    年    三    月   一   日
                  刑事第二庭            法  官  黃玉齡
以上正本證明與原本無異。
中    華    民    國  九十五    年    三    月   一   日
                                        書記官  林怡吟
附錄本案論罪科刑法條全文：
中華民國刑法第210條
偽造、變造私文書，足以生損害於公眾或他人者，處5 年以下有
期徒刑。
中華民國刑法第216條
行使第 210 條至第 215 條之文書者，依偽造、變造文書或登載
不實事項或使登載不實事項之規定處斷。
中華民國刑法第320條第1項
意圖為自己或第三人不法之所有，而竊取他人之動產者，為竊盜
罪，處5年以下有期徒刑、拘役或500元以下罰金。
中華民國刑法第339條之2
意圖為自己或第三人不法之所有，以不正方法由自動付款設備取
得他人之物者，處3年以下有期徒刑、拘役或1萬元以下罰金。
以前項方法得財產上不法之利益或使第三人得之者，亦同。
附表一
┌──┬─────────────────────┬──────┐
│編號│申請現金卡相關文件名稱                    │被告偽造陳彥│
│    │                                          │甫簽名數目  │
├──┼─────────────────────┼──────┤
│ (一) │聯邦商業銀行提供之申請書（含聲明書）      │三枚        │
├──┼─────────────────────┼──────┤
│ (二) │台新國際商業銀行STORY生活故事現金卡申請書 │一枚        │
│    ├─────────────────────┼──────┤
│    │台新國際商業銀行STORY生活故事現金卡信用貸 │三枚        │
│    │款書                                      │            │
│    ├─────────────────────┼──────┤
│    │台新國際商業銀行STORY生活故事現金卡信用貸 │一枚        │
│    │款約定書暨金融卡領用證明                  │            │
├──┼─────────────────────┼──────┤
│ (三) │中華商業銀行麥克現金卡申請書              │七枚        │
│    ├─────────────────────┼──────┤
│    │小額信用貸款契約暨約定書                  │三枚        │
└──┴─────────────────────┴──────┘
 附表二：                         附表三：
┌─┬──────┬─────┐ ┌─┬──────┬─────┐
│  │日期        │金額（元）│ │  │日期        │金額（元）│
├─┼──────┼─────┤ ├─┼──────┼─────┤
│1 │94年4月2日  │20,000    │ │1 │94年4月8日  │20,000    │
├─┼──────┼─────┤ ├─┼──────┼─────┤
│2 │94年4月2日  │3,000     │ │2 │94年4月8日  │20,000    │
├─┼──────┼─────┤ ├─┼──────┼─────┤
│3 │94年4月2日  │3,000     │ │3 │94年4月8日  │5,000     │
├─┼──────┼─────┤ ├─┼──────┼─────┤
│4 │94年4月3日  │3,000     │ │4 │94年4月9日  │5,000     │
├─┼──────┼─────┤ ├─┼──────┼─────┤
│5 │94年4月4日  │1,000     │ │5 │94年4月9日  │5,000     │
├─┼──────┼─────┤ ├─┼──────┼─────┤
│6 │94年4月9日  │2,000     │ │6 │94年4月9日  │3,000     │
├─┼──────┼─────┤ ├─┼──────┼─────┤
│7 │94年4月10日 │300       │ │7 │94年4月9日  │1,000     │
├─┼──────┼─────┤ ├─┼──────┼─────┤
│8 │94年5月11日 │400       │ │8 │94年4月9日  │1,000     │
├─┼──────┼─────┤ └─┴──────┴─────┘
│9 │94年5月17日 │1,000     │
├─┼──────┼─────┤
│10│94年5月23日 │1,800     │
└─┴──────┴─────┘


司法院資訊處製作；財團法人民間司法改革基金會備份。
